---
title: "Datenauswertung "
author: "Sabrina Michl"
date: "2023-01-25"
categories: [code, analysis]
bibliography: ref.bib
---

# Vorbemerkung

Es werden zur Auswertung die Daten von @wiegand2019germeval verwendet. Diese Daten sind nach CC-BY-4.0 lizensiert.

Außerdem werden wordembeddings von @grave2018learning verwendet. Diese Daten sind nach Attribution-ShareAlike 3.0 Unported (CC-BY-SA 3.0) lizensiert.

# 2. Pakete laden

```{r}
library(tidyverse)
library(rio)
library(tidymodels) #model, recipe, workflow
library(tidytext)
library(textrecipes)
library(lsa)  # stopwords
library(discrim)  # naive bayes classification
library(naivebayes)
library(tictoc)  # Zeitmessung
library(fastrtext)  # Worteinbettungen
library(remoji)  # Emojis
library(tokenizers)  # Vektoren tokenisieren
```

# 3. Datensatz laden & kleine Änderungen vornehhmen

## Trainingsdatensatz

```{r}
d_train <- read_tsv("C:/Users/sapi-/OneDrive/Studium/5. Semester/Data Science II/Data_Science_Blog/daten/germeval2018.training.txt", col_names = FALSE)
```

### Spalten umbenennen

```{r}
names(d_train) <- c("text", "c1", "c2")
```

### ID-Spalte einfügen

```{r}
d_train <- d_train %>% 
  mutate(id = row_number()) %>% 
  select(id, everything())
```

## Testdatensatz

```{r}
d_test <- read_tsv("C:/Users/sapi-/OneDrive/Studium/5. Semester/Data Science II/Data_Science_Blog/daten/germeval2018.test.txt", col_names = FALSE)
```

### Spalten umbenennen

```{r}
names(d_test) <- c("text", "c1", "c2")
```

### ID-Spalte einfügen

```{r}
d_test <- d_test %>% 
  mutate(id = row_number()) %>% 
  select(id, everything())
```

# 
